【裁判字號】    98,台上,331
【裁判日期】    980121
【裁判案由】    違反醫師法
【裁判全文】
最高法院刑事判決              九十八年度台上字第三三一號
上  訴  人  甲○○○
上列上訴人因違反醫師法案件，不服台灣高等法院台中分院中華
民國九十七年十一月五日第二審判決（九十七年度上訴字第二五
二四號，起訴案號：台灣台中地方法院檢察署九十七年度偵字第
六七００號），提起上訴，本院判決如下：
    主  文
上訴駁回。
    理  由
按刑事訴訟法第三百七十七條規定，上訴於第三審法院，非以判
決違背法令為理由，不得為之。是提起第三審上訴，應以原判決
違背法令為理由，係屬法定要件。如果上訴理由書狀並未依據卷
內訴訟資料，具體指摘原判決不適用何種法則或如何適用不當，
或所指摘原判決違法情事，顯與法律規定得為第三審上訴理由之
違法情形，不相適合時，均應認其上訴為違背法律上之程式，予
以駁回。本件原判決維持第一審論處上訴人甲○○○未取得合法
醫師資格，擅自執行醫療業務罪刑之判決，駁回其於第二審之上
訴，已敘明其所憑之證據及認定之理由；從形式上觀察，並無判
決違背法令之情形存在。查原判決以證人孫慶修在警詢中所為之
陳述，與第一審法院審理中之陳述有部分不符，但其警詢中之陳
述具有較可信之特別情況，且為證明犯罪事實存否所必要，依刑
事訴訟法第一百五十九條之二規定，具有證據能力，已於理由內
論敘綦詳。復以上訴人未取得牙醫師資格，卻在其居所內長期擺
設牙科診療檯等醫療器械，且警方會同台中縣衛生局人員查獲時
，該牙科診療檯仍處於插電使用狀態，足見上訴人確有以執行牙
醫醫療業務之主觀意思，並為孫慶修診療牙痛，而有擅自執行醫
療業務之事實，不因僅查獲一次執行醫療業務，影響其應負醫師
法第二十八條之罪責，原判決亦已縷析說明（見原判決第二頁第
一行至第十九行、第四頁第二十一行至第五頁第四行）。上訴意
旨仍執陳詞辯解，以證人孫慶修之警詢筆錄缺乏可信性之擔保，
自無證據能力；本件案發時，孫慶修因口腔疼痛難耐，上訴人僅
為其塗抹碘酒，但不曾反覆為同種類之醫療行為，依一般社會通
念，不構成執行「醫療業務」云云，漫就判決內已明白論斷之事
項，持己見任意指摘，與法律規定得為第三審上訴理由之違法情
形，不相適合。其上訴為違背法律上之程式，應予駁回。本件既
應從程序上為駁回上訴之判決，上訴人請求宣告緩刑，本院無從
審酌，併予敘明。
據上論結，應依刑事訴訟法第三百九十五條前段，判決如主文。
中    華    民    國  九十八  年    一    月  二十一  日
                      最高法院刑事第十一庭
                          審判長法官  花  滿  堂
                                法官  黃  正  興
                                法官  陳  東  誥
                                法官  林  錦  芳
                                法官  洪  昌  宏
      本件正本證明與原本無異
                                      書  記  官
中    華    民    國  九十八  年    一    月  二十二  日
                                                      K


司法院資訊處製作；財團法人民間司法改革基金會備份。
